臺灣雲林地方法院刑事判決　　　　　　　　　　　　　九十三年度簡上字第四六號
　　上　訴　人　臺灣雲林地方法院檢察署檢察官
　　被　　　告　丙○○
右列上訴人因被告竊盜等案件，不服本院北港簡易庭九十三年度港簡字第二六號中華
民國九十三年二月十二日刑事簡易判決（聲請簡易處刑案號：臺灣雲林地方法院檢察
署九十三年度偵字第一一三號、九十三年度偵字第二四五號），提起上訴，本院管轄
之第二審合議庭判決如左：
    主  文
上訴駁回。
    事  實
一、丙○○前於民國八十四年間，因違反肅清煙毒條例等案件，經臺灣桃園地方法院
    判處應執行有期徒刑三年四月確定，於八十五年十月三十日縮短刑期假釋出獄，
    甫於八十七年九月二十一日未經撤銷假釋而執行完畢（未構成累犯）。又於九十
    二年十月九日，因竊盜案件，經臺灣嘉義地方法院九十二年簡字第一二九一號刑
    事簡易判決判處有期徒刑四月，於九十二年十一月一日確定。詎丙○○仍不知悔
    改，(一)復意圖為自己不法之所有，並基於概括之犯意，(1)先於九十二年十一月間
    某日，在雲林縣口湖鄉○○村○○路九二之二號丁○○所經營之「全美超市」，
    趁丁○○未注意之際，徒手搬運該超市之礦泉水一箱，於竊取得手後，約過十分
    鐘，欲接續竊取另一箱礦泉水之際，為丁○○及時發現而出面制止，丙○○乃支
    付新臺幣（下同）一百元予丁○○後離去了事；(2)又於九十二年十二月五日下午
    二時三十分許，在上址「全美超市」，趁丁○○未及注意之際，以同一手法，徒
    手竊取該超市之玉泉清酒一箱，於得手後供己或不知情之友人飲用。嗣經丁○○
    查閱其超市內所裝設之錄影機拍攝內容，始知上情，而報警查獲。(二)另於九十二
    年十二月間某日，在雲林縣四湖鄉○○村○○路五十巷十三號住處，明知姓名、
    年籍均不詳之綽號「阿家」男子所交付之懸掛車牌號碼ＬＪＷ－三九三號重機車
    一輛（該車引擎號碼已磨損，無法辨識為何人所有，而所懸掛之車牌ＬＪＷ－三
    九三號為劉永芳所有，該車牌於九十二年十二月九日晚間十時許，在雲林縣水林
    鄉水北村顏厝寮六九號前失竊），可能係來路不明之贓物，基於收受贓物之未必
    故意，而收受該贓車，並持其所有之鑰匙乙把啟動機車而供己騎乘使用。嗣於九
    十三年一月五日晚間九時十分許，丙○○騎乘該機車行經雲林縣口湖鄉湖東村口
    湖鄉公所前時，為警發現該機車所懸掛之車牌為失竊贓物而查獲，並扣得鑰匙一
    支，始悉上情。
二、案經雲林縣警察局北港分局報請臺灣雲林地方法院檢察署檢察官偵查後聲請簡易
    判決處刑。
    理  由
一、右述事實，業經被告丙○○於本院審理時坦白承認，核與被害人丁○○於警訊中
    指訴其所經營之全美超市遭被告竊取礦泉水二箱、玉泉清酒一箱，及被害人戊○
    ○於警訊中指訴號碼ＬＪＷ－三九三號車牌失竊之情節大致相符，並有全美超市
    錄影帶翻拍照片四張及車輛竊盜、車牌失竊資料個別查詢報表－查詢車牌認可資
    料二紙、車籍作業系統－查詢認可資料一紙、贓物領據一紙、失竊機車及鑰匙之
    照片四張在卷可稽。被告之自白有上開積極事證可佐，足見其自白與事實相符，
    可予採信。本件事證明確，被告之竊盜及收受贓物犯行均可予認定。
二、核被告所為，係犯刑法第三百二十條第一項之普通竊盜罪及同法第三百四十九條
    第一項之收受贓物罪。被告於九十一年十一月間某日，先後二次徒手搬運竊取全
    美超市之礦泉水二箱，其時間相隔僅數分鐘，非常密接，空間又相同，應係基於
    同一竊盜犯意下之接續行為，僅侵害一個法益，為接續犯。又被告於九十一年十
    一月間某日及同年十二月五日之先後二次竊盜犯行，時間緊接，方法相同，觸犯
    構成要件相同之罪名，顯係基於概括犯意反覆為之，為連續犯，應依刑法第五十
    六條之規定，論以一罪，並加重其刑。又被告所犯上開竊盜罪與收受贓物罪間，
    犯意各別，罪名不同，應予分論併罰。原審以被告罪證明確，並審酌被告先後二
    次竊得財物之價值、造成被害人之損害、收受贓物造成所有權人之追索困難及其
    犯後態度等一切情狀，因而適用刑法第五十六條、第三百二十條第一項、第三百
    四十九條第一項、第四十一條第一項、第五十一條第五款，罰金罰鍰提高標準條
    例第一條前段、第二條規定，量處被告竊盜及收受贓物部分各有期徒刑四月，並
    定其應執行刑及諭知易科罰金之折算標準，且附予敘明被告上開犯行並不構成累
    犯，公訴人認被告為累犯，尚有所誤認。除有漏引刑法第四十一條第二項法條外
    ，本院經核其認事用法，均無不合，量刑亦稱妥適。惟其漏引法條並不影響原判
    決結果，故應予維持。
三、公訴人提起本件上訴指摘：原審漏未審酌被告竊取乙○○所有支票之犯罪事實（
    詳如下述之併案意旨），尚有未洽；且原審就被告竊盜及贓物之量刑部分，容有
    過輕難收警惕之效云云。而臺灣板橋地方法院檢察署九十二年度偵字第一九九六
    一號移送併辦意旨則係指：被告意圖為自己不法之所有，於九十二年四月二十一
    日零時許，在台北縣樹林市○○街，竊取被害人乙○○所有之中興商業銀行空白
    商業本票一紙（票號ＣＳＢ0000000）得逞，復於不詳時地，虛偽填載票
    面金額為一萬八千九百元，並轉讓予王朝宗，作為償還欠款之用，因認涉有刑法
    第三百二十條第一項竊盜罪及同法第二百零一條第一項之偽造有價證券罪等語。
    依此公訴人提起上訴及移送併辦之意旨，無非係指被告所涉上開併案事實與本件
    檢察官聲請簡易判決處刑之事實，於竊盜罪部分，具有連續犯之裁判上一罪關係
    。而於本院審理時，被告就此併辦部分固否認犯罪，然被告前因於九十二年九月
    六日前往嘉義縣六腳鄉蘇厝村蘇厝療一二○之一號竊取蘇源益所有啤酒三箱之犯
    行，業經臺灣嘉義地方法院檢察署檢察官以該署九十二年度偵字第六○九四號聲
    請簡易判決處刑，由臺灣嘉義地方法院於九十二年十月九日以九十二年簡字第一
    二九一號刑事簡易判決判處有期徒刑四月，並於同年十一月一日確定，有該聲請
    簡易判決處刑書、刑事簡易判決及臺灣高等法院被告全國前案紀錄表在卷可憑。
    而上開臺灣板橋地方法院檢察署檢察官併辦之事實所指被告之竊盜犯罪時間則係
    於九十二年四月二十一日。是以，併辦事實之竊盜犯罪時間（九十二年四月二十
    一日）與本件聲請簡易判決處刑之竊盜犯罪時間（九十二年十一月至十二月）之
    中，被告尚有另一竊盜犯行，其犯罪時間為九十二年九月六日，並經臺灣嘉義地
    方法院於九十二年十一月一日以九十二年簡字第一二九一號刑事簡易判決確定在
    案，則受到該臺灣嘉義地方法院刑事簡易判決既判力之限制，該併案事實與本件
    聲請簡易判決處刑之犯罪事實即不可能構成連續犯之關係，本院亦無從就併辦部
    分實體審理，而公訴人指原審漏未審酌併辦部分之事實，即為無理由。另公訴人
    並未具體敘明求處被告之徒刑刑度，其空言指摘原審量刑過輕，亦屬無理由。依
    上開所述，本件公訴人之上訴均無理由，應予以駁回。
四、至臺灣板橋地方法院檢察署九十二年度偵字第一九九六一號移送併案審理部分，
    既難認與本案聲請簡易判決處刑之犯罪事實有連續犯之裁判上一罪關係，復未經
    提起公訴，基於不告不理原則，本院自不得實體審理，即應退由該署檢察官依法
    處理，併予敘明。
據上論斷，應依刑事訴訟法第四百五十五條之一第三項、第三百六十八條，判決如全
文。
本案經檢察官甲○○到庭執行職務。
中      華      民國      九十三      年      五      月    十    日
                                  臺灣雲林地方法院刑事第一庭
                                      審判長法  官  劉  國  賓
                                            法  官  蘇  錦  秀
                                            法  官  廖  國  勝
右正本證明與原本無異。
不得上訴。
                                            書記官  林  汎  柏
中      華      民      國      九十三      年      五      月    十    日
